【裁判字號】    94,訴,2279
【裁判日期】    950518
【裁判案由】    虛報進口貨物
【裁判全文】
臺北高等行政法院判決
                                      94年度訴字第2279號
                              .
原      告  萬璽閣國際有限公司
代  表  人  甲○○（董事）
被      告  財政部基隆關稅局
代  表  人  李榮達（局長）
訴訟代理人  乙○○
上列當事人間因虛報進口貨物事件，原告不服財政部中華民國94
年5月31日台財訴字第09400074440號訴願決定，提起行政訴訟。
本院判決如下：
    主  文
原告之訴駁回。
訴訟費用由原告負擔。
    事  實
壹、事實概要：
    緣原告出借牌照予蔡光雄， 於民國（以下同）91年11月6日
    委由祥隆報關有限公司向被告報運自香港進口什貨乙批（報
    單號碼：第AA/91/6115/0223號）， 經查驗結果，來貨第79
    項至第113項， 虛報貨物名稱、數量、品質（材質）仿冒商
    標。乃認原告已涉及虛報貨物名稱、數量，逃避管制及仿冒
    情事。被告爰依海關緝私條例第37條第3項轉據第36條第1項
    規定，處貨價1倍之罰鍰計新臺幣（以下同）932,821元。原
    告不服，申請復查，未獲變更；提起訴願，經被告重審其主
    張部分有理由， 以93年5月25日基普進字第0931005295號重
    審復查決定，將原處分及原復查決定均撤銷，另為適當處分
    以92年第00000000號00更一處分書通知原告，財政部乃以原
    告據以不服之原處分已不復存在，以93年9月9日台財訴第00
    000000000號訴願決定「訴願不受理」。 原告對變更後之處
    分仍不服，在未收到被告另為復查決定前，逕向本院提起行
    政訴訟，另經被告依法按程序不合提出答辯。嗣系案貨物經
    被告93年11月16日基普二進字第0931010002號復查決定，以
    來貨第79項、第89項至第96項、第101項至第106項、 第108
    項至第110項及第112項等，虛報貨物名稱、數量、品質（材
    質），涉及其他違法行為（仿冒商標），逃避管制，被告依
    海關緝私條例第37條第3項轉據第36條第1項規定， 處貨價1
    倍之罰鍰計330,408元， 並無不合為由，駁回其復查之申請
    ，原告仍表不服，提起訴願，遭駁回後，遂向本院提起行政
    訴訟。
貳、兩造聲明：
一、原告聲明：求為判決訴願決定及原處分均撤銷。
二、被告聲明：求為判決駁回原告之訴。
、兩造爭點：
    原告主張其雖出借牌照予蔡光雄報運進口貨物，惟其對蔡光
    雄虛報貨物名稱、數量、品質（材質），涉及其他違法行為
    （仿冒商標），逃避管制等情，毫不知情，應予免罰云云，
    有無理由？
一、原告陳述：
(一)、按報運貨物進口有下列情事之一者，得視情節輕重處以…一
    、虛報所運貨物之名稱、數量…四、其他違法行為，而涉及
    逃避管制或仿冒者，處以貨價1倍至3倍之罰鍰，分別為海關
    緝私條例第37條第1項、第3項及第36條第1項所明定。 但此
    明定係以進口人明知違法，逃避管制或仿冒而定，原告係在
    不知情之情況下，經海關及法院查證，證明係蔡光雄自行偷
    進仿冒物品，而原告亦成受害者，在海關緝私條例第36條亦
    有明定進口人若不知情經查明屬實，免罰。
(二)、對仿冒部分蔡光雄申報NO BRAND， 而來貨其BRAND皆係仿冒
    之L.V.、GUCCI…等，故被告實不應明知係仿冒之L.V.、GUC
    CI…，而認定蔡光雄申報NO BRAND不符，難道要蔡光雄在申
    報進口時寫明係仿冒L.V.、GUCCI之BRAND。
(三)、原告係在不知情之情況下出借牌照予蔡光雄，被告竟以知情
    而虛報…仿冒等違規進口人處分，實令人不服。
(四)、綜上所述，爰請判決如原告訴之聲明。
二、被告陳述：
(一)、按報運貨物進口而有虛報所運貨物之名稱、數量或其他違法
    行為，並涉及逃避管制者，得視情節輕重，處貨價1倍至3倍
    之罰鍰。為海關緝私條例第37條第3項及第36條第1項所明定
    。本案進口貨物經查驗結果，核有如上揭事實概要欄所述違
    反情事，被告依法據以論處，洵無不合。
(二)、本案實際來貨第79項筆（原子筆）BRAND：萬寶路， 未報列
    於報單，核已構成虛報貨物名稱、數量之違章行為；而第89
    項至第96項之BAG係由原申報第2項之BAG,NO BRAND分列，惟
    經被告查驗結果其BRAND分別有L.V.、PRADR、香奈兒、GUCC
    I，且其中第93項至第96項亦虛報材質，核已構成虛報BRAND
    、材質（品質）之違章行為； 而第101項至第103項及第105
    項、第106項， 未報列於報單，核已構成虛報貨物名稱、數
    量之違章行為；第104項 T-SHIRT，95%COTTON 5%LYCRA由原
    申報第64項 T-SHIRT，100%COTTON分列，核已構成虛報材質
    （品質）之違章行為； 第108項至第110項及第112項，未報
    列於報單，亦已構成虛報貨物名稱、數量之違章行為。上述
    來貨亦均屬仿冒品，原告虛報貨物名稱、數量、品質（材質
    ）及進口仿冒物品之行為，至臻明確。另依台財關第840175
    936號函核示， 對出借牌照之不知情進口商，違反真實申報
    義務；對幕後走私之實際貨主，取巧借用他人進口商牌照私
    運貨物進口，應分別予以論處。顯係原告不諳法令規定所致
    。被告依上開法令規定予以議處，於法洵無不合。
(三)、綜上所述，原告之訴顯無理由，爰請判決如被告答辯之聲明
    。
    理  由
一、按「報運貨物進口而有左列情事之一者，得視情節輕重，處
    以…一、虛報所運貨物之名稱、數量…四、其他違法行為。
    」、「有前二項情事之一而涉及逃避管制者， 依前條第1項
    及第3項論處。」 及「私運貨物進口…處貨價1倍至3倍之罰
    鍰。」分別為海關緝私條例第37條第1項、第3項及第36條第
    1項
    所明定。
二、本件原告出借牌照予蔡光雄， 於91年11月6日委由祥隆報關
    有限公司向被告報運自香港進口什貨乙批，經查驗結果，來
    貨第79項至第113項， 虛報貨物名稱、數量、品質（材質）
    仿冒商標。乃認原告已涉及虛報貨物名稱、數量，逃避管制
    及仿冒情事。 被告爰依海關緝私條例第37條第3項轉據第36
    條第1項規定，處貨價1倍之罰鍰計932,821元。原告不服，
    申請復查，未獲變更；提起訴願，經被告重審其主張部分有
    理由， 以93年5月25日基普進字第0931005295號重審復查決
    定，將原處分及原復查決定均撤銷，另為適當處分以92年第
    00000000號00更一處分書通知原告（並經原告向財政部提出
    撤回訴願案件申請書，上開訴願案經財政部93年9月9日台財
    訴第00000000000號訴願決定「訴願不受理」）。 原告對變
    更後之處分仍不服， 復查主張處罰項目第79、89-96、101-
    106、108-110、112項涉及仿冒而處分， 經原告查看，第79
    、89-96項報單申報「NO BRAND」， 經被告查驗為仿冒商標
    ，但第101-106、108-110項報單上並無填寫任何字樣，故不
    應以此理由處罰云云（原告在未收到被告另為復查決定前，
    逕向本院提起行政訴訟，另經被告依法按程序不合提出答辯
    ），申經被告93年11月16日基普二進字第0931010002號復查
    決定，以系案實際來貨第79項筆（原子筆） BRAND：萬寶路
    ，未報列於報單，核已構成虛報貨物名稱、數量之違章行為
    ；而第89項至第96項之BAG係由原申報第2項之BAG,NO BRAND
    分列，惟經被告查驗結果其BRAND分別有L.V.、PRADR、香奈
    兒、GUCCI， 且其中第93項至第96項亦虛報材質，核已構成
    虛報BRAND、材質（品質）之違章行為； 而第101項至第103
    項及第105項、第106項，未報列於報單，核已構成虛報貨物
    名稱、數量之違章行為； 第104項 T-SHIRT，95%COTTON 5%
    LYCRA係由原申報第64項T-SHIRT，100%COTTON分列，核已構
    成虛報材質（品質）之違章行為；又第108項至第110項及第
    112項， 未報列於報單，亦已構成虛報貨物名稱、數量之違
    章行為。上述來貨亦均屬仿冒品，原告虛報貨物名稱、數量
    、品質（材質）及進口仿冒物品之行為，至臻明確。另查原
    告未誠實申報來貨之名稱及數量，即構成虛報貨物名稱、數
    量之違章行為。原告所稱「第101-106、108-110項報單上並
    無填寫任何字樣」，顯係不諳法令規定為由，駁回其復查之
    申請。原告不服，循序提起訴願及本件行政訴訟。
三、原告於本件行政訴訟中訴稱，按報運貨物進口有下列情事之
    一者，得視情節輕重處以…一、虛報所運貨物之名稱、數量
    …四、其他違法行為，而涉及逃避管制或仿冒者，處以貨價
    1倍至3倍之罰鍰，分別為海關緝私條例第37條第1項第3項及
    第36條第1項所明定。 但此明定係以進口人明知違法，逃避
    管制或仿冒而定，原告係在不知情情況下，經海關及法院查
    證，證明係蔡光雄自行偷進仿冒物品，而原告亦成受害者，
    在海關緝私條例第36條亦有明定進口人若不知情經查明屬實
    ，免罰。對仿冒部分蔡光雄申報 NO BRAND，而來貨其BRAND
    皆係仿冒之L.V.…GUCCI…等， 故被告實不應明知係仿冒之
    L.V.…GUCCI…，而認定蔡光雄申報 NO BRAND不符，難道要
    蔡光雄在申報進口時寫明係仿冒L.V.、GUCCI之BRAND。又原
    告仍係在不知情情況下出借牌照予蔡光雄，被告竟以知情而
    虛報…仿冒等違規進口人處分…，實令人不服云云。惟查：
(一)、本案實際來貨第79項筆（原子筆）BRAND：萬寶路， 未報列
    於報單，核已構成虛報貨物名稱、數量之違章行為；而第89
    項至第96項之BAG係由原申報第2項之BAG,NO BRAND分列，惟
    經被告查驗結果其BRAND分別有L.V.、PRADR、香奈兒、GUCC
    I，且其中第93項至第96項亦虛報材質，核已構成虛報BRAND
    、材質（品質）之違章行為； 而第101項至第103項及第105
    項、第106項， 未報列於報單，核已構成虛報貨物名稱、數
    量之違章行為；第104項 T-SHIRT，95%COTTON 5%LYCRA由原
    申報第64項 T-SHIRT，100%COTTON分列，核已構成虛報材質
    （品質）之違章行為； 第108項至第110項及第112項，未報
    列於報單，亦已構成虛報貨物名稱、數量之違章行為。上述
    來貨亦均屬仿冒品，原告虛報貨物名稱、數量、品質（材質
    ）及進口仿冒物品之行為，至臻明確。
(二)、按台財關字第840175936號函核示： 「廠商報運貨物進口，
    夾藏管制物品或其他准許進口類物品，其進口人與實際貨主
    不同時，對出借牌照之不知情進口商，視其報運進口之貨物
    內所夾藏之物品類別， 分別依海關緝私條例第37條第3項轉
    據第36條第1項或第37條第1項規定處罰；而對幕後走私之實
    際貨主則依同條例第36條第1項及第3項規定處罰。」原告主
    張其既不知情，應予免罰云云，顯係原告不諳法令規定所致
    。是被告依上開法令規定予以議處，於法洵無不合。
四、綜上所述，原告之陳詞均不可採，則被告以來貨第79項、第
    89項至第96項、第101項至第106項、第108項至第110項及第
    112項等， 虛報貨物名稱、數量、品質（材質），涉及其他
    違法行為（仿冒商標），逃避管制，依海關緝私條例第37條
    第3項轉據第36條第1項規定，處貨價1倍之罰鍰計330,408元
    之處分，揆諸首揭規定，並無違誤，訴願決定予以維持，亦
    無不合。原告徒執前詞，訴請撤銷訴願決定及原處分，並無
    理由，應予駁回。
五、本件事證已臻明確，兩造其餘攻擊防禦方法均與本件判決結
    果不生影響，故不逐一論述，併此敘明。
據上論結，本件原告之訴為無理由， 爰依行政訴訟法第98條第3
項前段判決如主文。
中    華    民    國    95    年     5    月    18    日
                             第二庭審判長法  官 徐瑞晃
                                         法  官 蕭惠芳
                                         法  官 吳慧娟
上為正本係照原本做成。
如不服本判決，應於送達後20日內，向本院提出上訴狀並表明上
訴理由，如於本判決宣示後送達前提起上訴者，應於判決送達後
20日內補提上訴理由書（須按他造人數附繕本）。
中    華    民    國    95    年     5    月    19    日
                                         書記官 劉道文


司法院資訊處製作；財團法人民間司法改革基金會備份。
